臺灣臺中地方法院刑事裁定
111年度聲字第3649號
聲  請  人  臺灣臺中地方檢察署檢察官
受  刑  人  魏光華




上列聲請人因受刑人數罪併罰有二裁判以上，聲請定其應執行之
刑（111年度執聲字第2676號），本院裁定如下：
    主    文
魏光華犯如附表所示之罪所處之刑，應執行有期徒刑貳年貳月。
    理    由
一、聲請意旨略以：受刑人魏光華犯數罪，先後經判決確定如附
    表，應依刑法第53條、第51條第5款規定，定應執行之刑，
    爰依刑事訴訟法第477條第1項規定聲請裁定等語。
二、按裁判確定前犯數罪者，併合處罰之。但有下列情形之一者
    ，不在此限：(一)得易科罰金之罪與不得易科罰金之罪。(
    二)得易科罰金之罪與不得易服社會勞動之罪。(三)得易服
    社會勞動之罪與不得易科罰金之罪。(四)得易服社會勞動之
    罪與不得易服社會勞動之罪。前項但書情形，受刑人請求檢
    察官聲請定應執行刑者，依第51條規定定之；又數罪併罰，
    有二裁判以上者，依刑法第51條之規定，定其應執行之刑；
    另宣告多數有期徒刑者，於各刑中之最長期以上，各刑合併
    之刑期以下，定其刑期，但不得逾30年，刑法第50條、第53
    條及第51條第5款分別定有明文。
三、本件受刑人因違反洗錢防制法、竊盜等案件，先後經本院判
    處如附表所示之刑【合計如附表所示之刑為有期徒刑3年，
    本件受刑人所應執行之刑，應在有期徒刑7月以上，不得逾
    有期徒刑2年9月】，並均經分別確定在案，有上開案件判決
    書及臺灣高等法院被告前案紀錄表等在卷可憑。又受刑人所
    犯如附表編號1至3、5、7所示案件為得易科罰金之罪，附表
    編號6所示案件為不得易科罰金、但得易服勞役之罪，附表
    編號4、8所示案件則為不得易科罰金且不得易服勞役之罪，
    而受刑人就如附表編號1至8所示各罪，具狀請求檢察官聲請
    合併定其應執行刑，此有臺灣臺中地方檢察署刑法第50條第
    1項但書案件是否請求定應執行刑調查表及本院訊問筆錄各1
    份附卷可參，聲請人聲請定受刑人應執行刑，其聲請於法尚
    無不合，自應依刑法第51條第5款之規定定應執行刑。爰審
    酌受刑人附表編號1至5、7、8所示案件，均為竊盜案件，其
    罪質、侵害法益均相仿，且附表編號1至8所示案件均為財產
    犯罪，並考量被告所犯各罪之情節、犯罪時間、各罪之內涵
    相異，並考量所犯各罪行為之不法與罪責程度、所犯各罪之
    犯罪態樣、相互關係、時間間隔、侵犯法益之綜合效果、合
    併刑罰所生痛苦之加乘效果及對其施以矯正之必要性，受刑
    人請求從輕量刑之意見等情，定如主文所示之應執行刑。
四、依刑事訴訟法第477條第1項，刑法第50條第2項、第53條、
    第51條第5款，裁定如主文。
中　　華　　民　　國　　111 　年　　12　　月　　20　　日
                  刑事第十二庭  法  官  吳逸儒
以上正本證明與原本無異。
如不服本裁定，應於收受送達後5 日內向本院提出抗告狀。（應
附繕本）
 　　　　　　　　　　　　　　 　書記官  陳俞君 
中　　華　　民　　國　　111 　年　　12　　月　　21　　日
附表
編　　　號  1 2 3 罪　　　名  竊盜 竊盜 竊盜 宣告刑  有期徒刑4月 有期徒刑3月，共2罪 有期徒刑3月 犯罪日期  110年7月21日 110年9月3日、 110年9月3日 110年9月3日 偵查(自訴)機關年度案號  臺中地檢 110年度偵字 第26911號 臺中地檢 110年度偵字 第41357號 臺中地檢 111年度偵字 第6408號 最　後 事實審 法院 臺中地院 臺中地院 臺中地院  案號 110年度中簡字第2319號 111年度中簡字第202號 111年度中簡字第658號  判決日期 110年11月3日 111年1月27日 111年4月26日 確　定 判　決 法院 臺中地院 臺中地院 臺中地院  案　　號 110年度中簡字第2319號 111年度中簡字第202號 111年度中簡字第658號  判決日期 111年1月3日 111年3月16日 111年5月26日 是否為得易科罰金之案件  是 是 是 備註  臺中地檢111年度執字第1052號 臺中地檢111年度執字第3850號 臺中地檢111年度執字第6744號   編號1、2定應執行有期徒刑7月   
編　　　號  4 5 6 罪　　　名  竊盜 竊盜 洗錢防制法 宣告刑  有期徒刑7月 有期徒刑3月 有期徒刑3月 犯罪日期  110年11月20日 110年9月7日 110年8月12日、110年8月25日 偵查(自訴)機關 年度案號  臺中地檢 110年度偵字 第33697號等 臺中地檢 110年度偵字 第33697號等 臺中地檢 111年度偵字 第389號等 最　後 事實審 法院 臺中地院 臺中地院 臺中地院  案號 111年度易字 第475號 111年度易字 第475號 111年度中金簡字第110號  判決日期 111年4月29日 111年4月29日 111年5月26日 確　定 判　決 法院 臺中地院 臺中地院 臺中地院  案號 111年度易字 第475號 111年度易字 第475號 111年度中金簡字第110號  判決日期 111年5月31日 111年5月31日 111年6月21日 是否為得易科罰金之案件  否 是 不得易科罰金，但得易服勞役 備註  臺中地檢111年度執字第7967號 臺中地檢111年度執字第7968號 臺中地檢111年度執字第8069號 
編　　　號  7 8  罪　　　名  竊盜 竊盜  宣告刑  有期徒刑3月 有期徒刑7月  犯罪日期  110年8月3日 110年11月17日  偵查(自訴)機關 年度案號  臺中地檢 110年度偵字 第32649號 臺中地檢 111年度偵字 第12796號  最　後 事實審 法院 臺中地院 臺中地院   案號 111年度易字 第931號 111年度易字 第740號   判決日期 111年7月28日 111年8月3日  確　定 判　決 法　　院 臺中地院 臺中地院   案　　號 111年度易字 第931號 111年度易字 第740號   判決日期 111年8月30日 111年8月30日  是否為得易科罰金之案件  是 否  備註  臺中地檢111年度執字第11311號 臺中地檢111年度執字第11946號